臺灣臺北地方法院刑事判決
110年度智簡字第51號
聲  請  人  臺灣臺北地方檢察署檢察官
被      告  陳姿云


上列被告因違反商標法案件，經檢察官提起公訴（110年度偵字
第22739號），本院判決如下：
    主  文
陳姿云犯商標法第九十七條後段之透過網路方式非法販賣侵害商
標權之商品罪，處拘役肆拾日，如易科罰金，以新臺幣壹仟元折
算壹日。
扣案如附表所示之仿冒商標商品均沒收；未扣案之犯罪所得新臺
幣壹仟元沒收，於全部或一部不能沒收或不宜執行沒收時，追徵
其價額。 
    事實及理由
一、陳姿云明知註冊審定號00000000、00000000、00000000號所
    示「CHANEL SARL」之商標圖樣，係瑞士商香奈兒股份有限
    公司向經濟部智慧財產局申請註冊取得商標權，指定使用於
    項鍊、胸針、耳環及髮夾等飾品，現仍在專用期間內，且在
    全球國際知名品牌市場行銷甚廣，為消費大眾所共知之著名
    商標，未經商標註冊人授權或同意，不得於同一或類似之商
    品，使用相同或近似之註冊商標，或明知為上開商品而為販
    賣或意圖販賣而持有、陳列。竟基於違反商標法之犯意，未
    經上開商標權人之授權或同意，自民國109年9月間某日起，
    向真實姓名年籍不詳之成年人，收購取得仿冒上述商標之項
    鍊、髮夾、胸針、耳環等，再分別以新臺幣（下同）250元
    至350元之價位，在臺北市○○區○○街000○0號5樓住處，以電
    腦設備連結網際網路後，於臉書直播廣告陳列販賣上述仿冒
    商品，並已販賣出約10件，獲利1,000元。經警於109年12月
    7日上午8時許，在上址查扣前述仿冒商標商品32件，而悉上
    情。案經內政部警政署保安警察第二總隊報請臺灣臺北地方
    檢察署檢察官偵查後聲請簡易判決處刑。
二、本案之證據，均引用檢察官聲請簡易判決處刑書所載（如附
    件）。
三、核被告陳姿云所為，係犯商標法第97條之非法販賣侵害商標
    權之商品罪。被告意圖販賣而持有、公開陳列侵害商標權商
    品之低度行為，為其販賣之高度行為所吸收，不另論罪。又
    被告自109年9月間某日起至同年12月7日上午8時許為警循線
    查獲時止，在臺北市○○區○○街000○0號5樓住處，以電腦設備
    連結網際網路後，於臉書直播廣告陳列販賣上述仿冒商品，
    其多次販賣仿冒商標商品之行為，顯係出於單一犯意，在客
    觀上為延續實行之行為，依一般社會健全觀念，難以強行分
    開，應將之視為一個行為之接續施行，合為包括之一行為予
    以評價為宜，屬接續行為。被告以一行為同時侵害商標權人
    之數商標權，為想像競合犯，應依刑法第55條規定，從一重
    處斷。
四、科刑部分：
    爰以行為人之責任為基礎，依刑法第57條規定，審酌商標有
    辨識商品來源功用，權利人須經過相當時間並投入大量資金
    於商品行銷及品質改良，始使該商標具有代表一定品質效果
    ，被告為貪圖私利，透過網路公開陳列並販賣品質低劣之仿
    冒商標商品，對商標專用權人潛在市場利益造成侵害非小，
    有礙公平交易秩序，破壞我國致力於智慧權保護之國際聲譽
    ，行為實屬不該，惟念及被告前未曾因故意犯罪受有期徒刑
    以上刑之宣告，有臺灣高等法院被告前案紀錄表可參，素行
    尚佳，雖未能與被害人達成和解，惟始終能坦承犯行之犯後
    態度，併審酌被告侵害商標權商品之件數及市價，及其犯罪
    之動機、目的、手段及家庭經濟狀況勉持、及其智識程度等
    一切情狀，量處如主文主刑部分所示之刑，並諭知易科罰金
    之折算標準。
五、沒收部分：
  ㈠扣案如附表「仿冒商品及數量」欄所示之物，均確為未經如
    附表所示之商標權人授權使用之仿冒商品，有如附表「證據
    名稱及卷證出處」欄所示之鑑定報告書、商標註冊資料及經
    濟部智慧財產局商標資料檢索服務查詢結果及扣案物照片等
    附卷可參，為被告違反商標法侵害商標權之物品，應依商標
    法第98條之規定，不問屬犯人與否，宣告沒收之。
  ㈡被告因上開犯行取得之金錢共1,000 元，業據其於警詢自承
    在卷(見臺灣臺北地方檢察署110年度偵字第22739卷，下稱
    偵卷，第12頁)，查無刑法第38條之2第2項過苛調節條款所
    定得不宣告或酌減之情形，爰依刑法第38條之1第1項前段之
    規定，宣告沒收該等犯罪所得，並因該犯罪所得未經扣案，
    如全部或一部不能沒收或不宜執行沒收時，應依刑法第38條
    之1第3項規定，追徵其價額。
六、依刑事訴訟法第449條第1項、第3項、第450條第1項、第454
    條第2項，商標法第97條、第98條，刑法第11條前段、第41
    條第1項前段、第55條、第38條之1第1項前段、第3項，逕以
    簡易判決處刑如主文。
七、如不服本判決，得自收受送達之翌日起20日內向本院提出上
    訴狀，上訴於第二審管轄之本院合議庭（須附繕本）。
本案經檢察官黃逸帆聲請簡易判決處刑。　　
中　　華　　民　　國　　110 　年　　10 　　月　　25 　日
　　　　　　　　　刑事第八庭    法　官　許凱傑
以上正本證明與原本無異。
如不服本判決應於收受送達後20日內向本院提出上訴書狀，並應
敘述具體理由；其未敘述上訴理由者，應於上訴期間屆滿後20日
內向本院補提理由書（均須按他造當事人之人數附繕本）「切勿
逕送上級法院」。
　　　　　　　　　　　　　　　　書記官　許翠燕
中　　華　　民　　國　　110 　年　　10　　月　　25　　日
附錄本案論罪科刑法條全文
商標法第97條
明知他人所為之前二條商品而販賣，或意圖販賣而持有、陳列、
輸出或輸入者，處1年以下有期徒刑、拘役或科或併科新臺幣5萬
元以下罰金；透過電子媒體或網路方式為之者，亦同。

附表：     編號 商標權人名稱 商標註冊審定號 仿冒商品及數量 證據名稱及卷證出處   1 瑞士商香奈兒股份有限公司 00000000、00000000、00000000 耳環28個、髮夾2個、胸針1個、項鍊1條 1.內政部警政署保安警察第二總隊刑事警察大隊偵三隊搜索扣押筆錄、扣押物品目錄表、扣案物及查證相片（偵卷第17至51頁）     2.商標註冊資料、鑑定報告書（偵卷第85至94頁） 

附件：
臺灣臺北地方檢察署檢察官聲請簡易判決處刑書　
                                    110年度偵字第22739號
　　被　　　告　陳姿云　女　29歲（民國00年00月0日生）
　　　　　　　　　　　　住臺北市○○區○○街000○0號5樓
　　　　　　　　　　　　國民身分證統一編號：Z000000000號
上列被告因違反商標法案件，業經偵查終結，認為宜聲請以簡易
判決處刑，茲將犯罪事實及證據並所犯法條分敘如下：　
　　　　犯罪事實
一、陳姿云明知註冊審定號00000000、00000000所示「CHANEL S
    ARL」之商標圖樣，係瑞士商香奈兒股份有限公司向經濟部
    智慧財產局申請註冊取得商標權，指定使用於項鍊、胸針、
    耳環等飾品，現仍在專用期間內，且在全球國際知名品牌市
    場行銷甚廣，為消費大眾所共知之著名商標，未經商標註冊
    人授權或同意，不得於同一或類似之商品，使用相同或近似
    之註冊商標，或明知為上開商品而為販賣或意圖販賣而持有
    、陳列。竟基於違反商標法之犯意，未經上開商標權人之授
    權或同意，自民國109年9月間某日起，向真實姓名年籍不詳
    之成年人，收購取得仿冒上述商標之項鍊、髮夾、胸針、耳
    環等，再分別以新臺幣（下同）250元至350元之價位，在臺
    北市○○區○○街000○0號5樓住處，以電腦設備連結網際
    網路後，於臉書直播廣告陳列販賣上述仿冒商品，並已販賣
    出約10件。經警於109年12月7日上午8時許，在上址查扣前
    述仿冒商標商品32件，而悉上情。
二、案經內政部警政署保安警察第二總隊移送偵辦。
　 　　 證據並所犯法條
一、訊據被告陳姿云對上揭犯罪事實坦承不諱，並有內政部警政
    署保安警察第二總隊搜索扣押筆錄、扣押物品目錄表、商標
    單筆詳細報表、鑑定報告書、上開仿冒品及查證相片、臉書
    直播畫面翻拍相片及私訊截圖附卷可稽，足認被告之自白與
    事實相符，其犯嫌堪以認定。
二、核被告所為，係犯商標法第97條販賣、意圖販賣而陳列仿冒
    物品罪嫌。扣案之上開仿冒品係侵害商標權之物，請依商標
    法第98條規定宣告沒收。
三、依刑事訴訟法第451條第1項聲請逕以簡易判決處刑。 
  此　　致
臺灣臺北地方法院
中　　華　　民　　國　 110　　年　　8 　　月　　30　　日
                               檢 察 官   黃 逸 帆
本件正本證明與原本無異
中　　華　　民　　國　 110　　年　　9 　　月　　9 　　日
                               書 記 官   鍾 向 昱
附錄所犯法條
商標法第97條
（罰則）
明知他人所為之前二條商品而販賣，或意圖販賣而持有、陳列、
輸出或輸入者，處 1 年以下有期徒刑、拘役或科或併科新臺幣
5 萬元以下罰金；透過電子媒體或網路方式為之者，亦同。
本件係依刑事訴訟法簡易程序辦理，法院簡易庭得不傳喚被告、
輔佐人、告訴人、告發人等出庭即以簡易判決處刑；被告、被害
人、告訴人等對告訴乃論案件如已達成民事和解而要撤回告訴或
對非告訴乃論案件認有受傳喚到庭陳述意見之必要時，請即另以
書狀向簡易法庭陳述或請求傳訊。